【裁判字號】    89,毒抗,35
【裁判日期】    890216
【裁判案由】    撤銷停止戒治
【裁判全文】
臺灣高等法院高雄分院刑事裁定          八十九年度毒抗字第三五號
    抗  告  人
    即聲請人        臺灣高雄地方法院檢察署檢察官
    受處分人        甲○○
右列抗告人因受處分人撤銷停止戒治案件，不服臺灣高雄地方法院中華民國八十八年
十二月二十三日裁定（八十八年度毒聲字第九四三八號），提起抗告，本院裁定如左
：
      主      文
原裁定撤銷，發回臺灣高雄地方法院。
      理      由
一、本件原審以檢察官聲請意旨略以：受處分人甲○○前因施用毒品案件，經原審以
    八十八年度毒聲字第五四七九號裁定停止戒治，所餘期間並宣付保護管束，惟受
    處分人竟於保護管束期間，有再度施用毒品之行為，其違反保護管束應遵守事項
    情節重大，爰檢附相關執行案卷，依毒品危害防制條例第二十二條第二項之規定
    ，聲請撤銷停止戒治，令入戒治處所施以強制戒治等語。經查：毒品危害防制條
    例第十條、第十一條僅對施用及持有第一、二級毒品有明文處罰規定，而對施用
    及持有第三級毒品者，並無處罰規定 (毒品危害防制條例對製造、運輸、販賣第
    三級毒品及意圖販賣而持有第三級毒品、使人或引誘他人施用、轉讓第三級毒品
    始有處罰之明文 )。本件受處分人於民國八十八年十一月一日保護管束期間，依
    法定期採集尿液檢體送驗，固經台灣檢驗科技股份有限公司驗出有可待因陽性反
    應，有該公司出具之尿液檢驗報告附卷可按，惟上開尿液檢驗報告僅能證明受處
    分人有服用可待因及其相類製品，尚不足以證明或推定受處分人所服用之物品係
    屬可待因及其製劑含量每一００毫升五．０公克以上之第二級毒品 (可能係屬服
    用可待因及其製劑含量每一００毫升一．０公克以上五．０公克以下之第三級毒
    品或含量每一００毫升一．０公克以下之非毒品），是本件並無其他積極之證據
    足以證明受處分人施用可待因及其製劑含量每一００毫升五．０公克以上之第二
    級毒品，認聲請人聲請撤銷受處分人之停止戒治，並令入戒治處所施以強制戒治
    ，於法不合云云，駁回聲請人之聲請。
二、檢察官抗告意旨則以：受處分人之尿液經檢驗結果，其所含之可待因高達一五０
    一（ng/ml）顯已逾衛生署公告值三００（ng/ml），原審遽認非屬第一、二級毒
    品，尚嫌速斷，退步言之，縱認此與吸用第一、二級毒品之要件有間，惟受處分
    人竟於保護管束期間，再度施用含有高達一五０一（ ng/ml）可待因成分之鴉片
    類，此亦違反保安處分執行法第七十四條之二第一款「保持善良品行」之規定，
    故難認原裁定妥適云云，指摘原裁定不當。
三、本院查受處分人之尿液，經檢驗結果，其所含之可待因高達一五０一ng/ ml，此
    有受處分人尿液檢驗報告一份可稽，顯已逾衛生署公告值三００ng/ml 甚高，究
    竟受處分人係服用何種藥物，導致有可待因陽性反應。其所服用之藥物所含可待
    因之成分究竟多少，以及其數量多少，而竟能導致有一五０一ng/ml 之可待因含
    量，均未據原審查明。又受處分人施用含有高達一五０一ng/ml 可待因成分之鴉
    片類，是否已違反保安處分執行法第七十四條之二第一款「保持善良品行」之規
    定，而需撤銷受處分人之停止戒治，再令入戒治處所施以強制戒治，亦未據原審
    審酌。是本件原裁定尚有可議，檢察官抗告，應認為有理由，自應由本院將原裁
    定撤銷，發回臺灣高雄地方法院另行審酌。
四、據上論結，應依刑事訴訟法第四百十三條前段，裁定如主文。
中    華    民    國     八十九     年       二     月       十六     日
                              臺灣高等法院高雄分院刑事第九庭
                                  審判長法官  張明松
                                        法官  張盛喜
                                        法官  任森銓
右正本證明與原本無異。
不得抗告。
                                      書記官  張文斌
中    華    民    國     八十九     年       二       月       十八     日
                                                                        Ｋ


司法院資訊處製作；財團法人民間司法改革基金會備份。
